臺灣臺北地方法院民事裁定  
111年度建字第195號
原      告  黃逢祥  

被      告  利德工程股份有限公司

法定代理人  王薇薇  
訴訟代理人  邱靖貽律師
上列當事人間請求損害賠償等事件，本院裁定如下：
    主  文
原告之訴及假執行之聲請均駁回。
訴訟費用由原告負擔。
    理  由
一、按原告之訴，由訴訟代理人起訴，而其代理權有欠缺、起訴
    不合程式或不備其他要件者，法院應以裁定駁回之，民事訴
    訟法第249條第1項第5款、第6款定有明文。
二、經查，原告未提起本件訴訟，亦未委任莊賀元律師向本院提
    起本件訴訟，卷附民事起訴狀、民事委任狀上之「黃逢祥」
    印文非其所蓋印等情，業據原告具狀及於民國111年9月15日
    言詞辯論期日陳明在卷（本院卷二第3、69、319頁）。被告
    雖辯稱：原告確有同意委任莊賀元律師提起本件訴訟等語，
    然為原告所否認，而莊賀元律師固陳稱：伊曾向鵬宇營造有
    限公司（下稱鵬宇公司）詢問，原告是否一同起訴確認票據
    關係，後經鵬宇公司轉知原告同意並提供原告委任狀後，伊
    方代理提起本件訴訟，且鵬宇公司法定代理人張叡智於111
    年7月6日將蓋有本院收狀戳之民事起訴狀照片通知原告，原
    告之妻曾淑美於同年月12日向鵬宇公司索取莊賀元律師之名
    片，可見原告知悉並同意委任伊代理本件訴訟等語（本院卷
    二第51頁），並提出LINE對話紀錄為憑（本院卷二第55至61
    頁），另鵬宇公司固亦陳稱：本件訴訟提起前，原告經張叡
    智向其說明後，即有同意一起委任莊賀元律師提起本件訴訟
    等語（本院卷二第315頁）。惟依鵬宇公司上開所述及原告
    與張叡智於111年7月5日、同年月6日LINE對話紀錄（本院卷
    二第55至59頁）可知，應係張叡智於卷附民事起訴狀、民事
    委任狀上蓋用原告之印文（本院卷一第25、723頁）後，委
    由莊賀元律師於111年7月6日向本院遞狀，並非原告親自蓋
    用印文，又莊賀元律師係由鵬宇公司人員轉交上開民事起訴
    狀、民事委任狀，亦非原告親自交付或委任，已難認原告有
    起訴之意思表示，且上開LINE對話紀錄僅張叡智單方傳送民
    事起訴狀檔案及照片予原告，原告並未回覆張叡智任何文字
    ，亦難認得由該LINE對話中間接推知原告有默示同意與被告
    一起委任莊賀元律師起訴之意思表示，況原告嗣後尚於111
    年7月11日LINE對話中向鵬宇公司人員林盧正表示：「7/4你
    們張總請你來我公司跟說明，我記得我有跟你說我要用我自
    己的律師，怎麼今天我整理你們張總給我的資料有我的委任
    狀？」（本院卷二第329頁），足認原告主張伊並未同意與
    鵬宇公司一起委任莊賀元律師提起本件訴訟，應可採信。本
    件原告未提起本件訴訟，亦未委任莊賀元律師向本院提起本
    件訴訟，業如前述，且已據原告陳明在卷，即無補正之可能
    ，揆諸首揭規定，本件起訴為不合法，應予駁回。
三、依民事訴訟法第95條、第78條，裁定如主文。
中　　華　　民　　國　　111 　年　　9 　　月　　26　　日
                  民事第六庭    法　官  蕭清清
以上正本係照原本作成。
如不服本裁定應於送達後10日內向本院提出抗告狀，並繳納抗告
費新臺幣1,000元。
中　　華　　民　　國　　111 　年　　9 　　月　　26　　日
                                書記官  林家鋐